臺灣高等法院刑事判決　　　　　　　　95年度上訴字第3918號
上　訴　人
即　被　告　乙○○
選任辯護人　李尚澤律師
上列上訴人因毒品危害防制條例案件，不服臺灣臺北地方法院95
年度訴字第167號，中華民國95年9月22日第一審判決（起訴案號
：臺灣臺北地方法院檢察署93年度偵字第20585號），提起上訴
，本院判決如下：
    主  文
上訴駁回。
    事  實
ㄧ、乙○○明知安非他命係毒品危害防制條例所列管之第二級毒
    品，不得非法販賣，竟意圖營利，於民國 (下同)九十三年
    九月四日凌晨ㄧ時二十二分許，乙○○所持用之門號000
    0000000號行動電話，接獲友人曾信翔以門號000
    0000000號行動電話來電，向乙○○購買價值新臺幣
    （下同）一千元之第二級毒品安非他命，乙○○旋於不詳處
    所，以一千元之價格，販賣第二級毒品安非他命ㄧ小包（微
    量）與曾信翔。為警對曾信翔所持用之000000000
    0號行動電話門號實施通訊監察而發覺上情後，於同年十一
    月十七日上午十時許，持原審法院對乙○○所核發之搜索票
    ，前往臺北市○○區○○路二段九六巷三四號四樓之乙○○
    住處搜索，當場查獲乙○○及曾信翔等人，並在乙○○住處
    房內扣得其所有之第二級毒品安非他命十一包（總淨重二點
    二公克、包裝總重一點一公克）、其所有供販賣第二級毒品
    所用之電子磅秤ㄧ台、夾鏈袋二十八只、ＮＯＫＩＡ廠牌行
    動電話ㄧ具（含電信業者所有之門號0000000000
    號ＳＩＭ卡ㄧ枚）暨其所有之帳冊ㄧ本、ＰＡＮＡＳＯＮＩ
    Ｃ廠牌行動電話ㄧ具（含電信業者所有之門號000000
    0000號ＳＩＭ卡ㄧ枚）。
二、案經臺北市政府警察局中山分局報請臺灣臺北地方法院檢察
    署檢察官偵查起訴。
    理  由
壹、關於證據能力方面：
ㄧ、關於證人曾信翔於警詢及偵查時之證述：
  (一)刑事訴訟法第一百五十九條之二關於傳聞法則例外規定所指
    之「具有較可信之特別情況」，乃指陳述係在特別可信為真
    實之情況下所為者而言，例如被告以外之人出於自然之發言
    ，或違反自己利益之陳述等特別情形均屬之。蓋被告以外之
    人在類此特別情況下所為之任意性陳述，通常其虛偽之可能
    性偏低，若該項陳述為證明犯罪事實存否所必要，依上開規
    定，自得構成傳聞法則之例外，而承認其證據能力。證人曾
    信翔係於九十三年十一月十七日接受警詢（見偵卷第一八頁
    ），距其於原審九十五年六月二十七日審理時到庭作證，已
    相隔逾一年，而該警詢時之陳述，因距離本案查獲時甚近，
    記憶清晰，且係未受他人左右而出於自然之陳述，其嗣於審
    判中之證言，或因時隔日久，記憶模糊致未能清楚陳述，或
    因與被告同庭應訊，昧於人情而故為有利於被告之證詞足認
    其警詢時之記憶應較審理時清晰，且顯然較無外力干擾或介
    入而為陳述，其復未陳述有何違法取供或其他不自由之情形
    ，自堪認其於警詢所為證述之客觀外部情況，當有可信性特
    別情況。參以其證述涉及被告乙○○有無販賣第二級毒品安
    非他命之事實，乃用以證明被告犯罪與否，是其證詞對被告
    犯罪事實之存否具有必要性，亦堪認定。從而，應認其警詢
    筆錄符合前述「可信性」及「必要性」要件，倘其於警詢時
    所為之證述與審理中不符，其先前之陳述具有較可信之特別
    情況，且為證明犯罪事實存否所必要者，自得為證據。被告
    之選任辯護人謂無證據能力云云，尚無可採。
  (二)至證人曾信翔於偵查中向檢察官所為之證述，業經具結，其
　  應擔負偽證罪責，有證人結文附卷可稽（見偵卷第七二頁）
    ，其復未陳述有何違法取供或不自由之情況，足認其於偵查
    時向檢察官所為之證述，並無顯不可信之情況，揆諸前開規
    定，亦得作為證據。
二、關於司法警察機關對門號0000000000、0000
    00000ㄧ號行動電話實施通訊監察所得之證據（即九十
    三年九月三日零時十三分五秒、零時二十分二十八秒、零時
    二十六分三十二秒、二十二時四十八分五十九秒、九月四日
    ㄧ時二十二分四十五秒、三時五十四分十六秒、十五時五十
    七分四十四秒、九月五日ㄧ時十三分十秒、一時五十五分三
    十七秒、四時四十二分三十ㄧ秒、二十時三十三分三十五秒
    、二十時三十四分五十四秒、二十三時四十分二十秒之通訊
    監察錄音帶及其譯文）：
  (一)按通訊監察錄音之譯文，僅屬依監聽錄音結果予以翻譯之文
    字，固具文書證據之外觀，但實際上仍應認監聽所得之錄音
    帶或光碟，始屬調查犯罪所得之證物，乃刑事訴訟法第ㄧ百
    六十五條之ㄧ第二項所稱之證物，如其蒐證程序合法，並經
    踐行調查證據之法定程序，自具證據能力。故檢察官如提出
    通訊監察錄音之譯文為其證據方法，實乃以其監聽所得之錄
    音帶或光碟，為調查犯罪所得之證物，法院本應依刑事訴訟
    法第ㄧ百六十五條之ㄧ所列之方法調查，以判斷該錄音帶或
    光碟是否與通訊監察錄音之譯文相符。而監聽錄音製作之譯
    文，如僅為偵查犯罪機關單方面製作，而被告或訴訟關係人
    對其真實性又有爭執，法院自應依上開規定勘驗該監聽之錄
    音，踐行調查證據之程序，以確認該監聽錄音譯文之真實性
    ，定其取捨，不得逕以該監聽錄音譯文，採為認定被告有罪
    之基礎（最高法院九十三年度臺上字第六五一０號判決意旨
    參照）。亦即警察機關對犯罪嫌疑人依法監聽電話所製作之
    通訊監察紀錄譯文，為該監聽電話錄音之「派生證據」，若
    被告對該通訊監察紀錄譯文有所爭執，而就監聽電話錄音帶
    又無直接播放勘驗之困難，在未辨明該監察紀錄譯文之真正
    時，自不能遽以該通訊監察紀錄譯文採為論罪之基礎（最高
    法院九十四年度臺上字第ㄧ二七０號判決意旨參照）。
  (二)前揭通訊監察錄音帶及其譯文，乃警員依臺灣臺北地方法院
    檢察署檢察官於九十三年八月三十日所核發之九十三年北檢
    茂雲監續字第０００三二三號通訊監察書，對門號0000
    000000、000000000ㄧ號執行通訊監聽側錄
    所得之證據，且其監聽側錄時間，亦未逾越該通訊監察書所
    核准監聽之期間範圍（即自九十三年八月三十ㄧ日上午十時
    起至同年九月二十九日上午十時止），並與法律規定相符，
    尚無違法取證之瑕疵。復經原審當庭勘驗該監聽錄音內容，
    製有勘驗筆錄在卷可憑（見原審九十五年六月二十七日審判
    筆錄第二ㄧ至三四頁），被告及其辯護人對該勘驗內容既無
    爭執，揆諸前開說明，自應認該通訊監察錄音譯文有證據能
    力。
貳、實體部分：
ㄧ、訊據上訴人即被告乙○○固坦承有於前揭時、地為警查獲第
    二級毒品安非他命十ㄧ包、電子磅秤、夾鏈袋及行動電話等
    物，亦不否認門號0000000000號行動電話為其所
    有之事實。惟矢口否認有何販賣第二級毒品犯行，辯稱：當
    時友人「　小胖」借住伊上址住處，伊將門號000000
    0000號行動電話借給「小胖」使用，伊於九十三年九月
    三日至五日之間，均未以電話與曾信翔連絡，監聽所錄得使
    用該電話與曾信翔通話之聲音並非伊本人。扣案之安非他命
    係「小胖」在查獲前一晚放在伊住處房間床上，電子秤係之
    前借住伊上址住處之友人李裕進所遺留，夾鏈袋則係伊胞妹
    劉秀卿之前賣耳飾剩餘之包裝袋，均非伊所有，伊並無販賣
    安非他命，亦不知曾信翔之毒品來源為何云云。
二、經查：
　(一)扣案之門號0000000000號行動電話，係被告所有
　　，業據被告坦承在卷，而門號0000000000號行動
    電話係曾信翔持用，此亦據證人曾信翔於警詢及偵查時證述
    無訛（見偵卷第二三頁、第六六至六七頁），又前揭曾信翔
    所持用之行動電話門號，經司法警察依檢察官所核發之上開
    通訊監察書執行通訊監察，於九十三年九月四日一時二十二
    分四十五秒監聽錄得該門號行動電話撥打前揭被告所有之行
    動電話門號之通話（均以閩南語發音）內容如下（見原審九
    十五年六月二十七日審判筆錄第二六至二七頁）：
    Ａ（即前述曾信翔之行動電話門號）：喂。
    Ｂ（即前述被告之行動電話門號）：怎樣。
    Ａ：一千。
    Ｂ：你要去哪？
    Ａ：我在樓下。
    Ｂ：阿凱有在那裡嗎？
    Ａ：他要一千。
    Ｂ：現金的嗎？
    Ａ：是。
    Ｂ：那你錢先拿起來。
    Ａ：那你不是要送他去醫院？
    Ｂ：是啊，你錢先拿起來，我一下拿給你。
    Ａ：好。
    參以證人曾信翔於警詢時明確證稱：伊所通話之門號000
    0000000號行動電話持用人係被告，被告在上開通話
    中所稱要拿給伊的貨是安非他命等語（見偵卷第二三頁），
    於原審審理時復證述：伊當時是打電話給該門號，購買安非
    他命等語屬實（見原審九十五年六月二十七日審判筆錄第三
    頁），復有警員在被告上址住處房內查扣之門號00000
    00000號行動電話ㄧ具可資佐證，足見被告確有於九十
    三年九月四日凌晨ㄧ時二十二分許，接獲曾信翔來電，而以
    一千元之價格，販賣第二級毒品安非他命一小包與曾信翔之
    事實甚明。
 (二) 被告雖辯稱：當時友人「小胖」借住伊上址住處，伊將門
    號0000000000號行動電話借給「小胖」使用，監
    聽所錄得使用該電話與曾信翔通話之聲音並非伊本人云云，
    證人曾信翔於原審審理時亦翻異前詞，改稱：被告當時將該
    電話借給「小胖」使用，伊打電話向「小胖」買毒品一次云
    云（見原審九十五年六月二十七日審判筆錄第三至四頁、第
    六至七頁），證人李裕進亦附和被告之辯詞，證稱：被告並
    未使用行動電話，門號0000000000號行動電話係
    由「小胖」使用云云（見原審九十五年六月二十七日審判筆
    錄第一四頁）。惟經原審將上開通訊監察錄音帶送請法務部
    調查局進行聲紋鑑定結果，認「送鑑錄音帶之待鑑疑為『乙
    ○○』男子聲音，經與本局採樣之乙○○聲調，以聆聽比對
    法及聲紋圖譜特徵比對法比對分析結果，確認兩者語音特徵
    相似率約百分之七十五，研判與乙○○本人聲音音質相同（
    語音特徵相似率高於百分之七十以上者，即判定『音質相同
    』）」等情，有該局九十五年七月二十八日調科參字第０九
    五００三三七六七０號聲紋鑑定報告書在卷足憑，參以前揭
    通訊監察期間，使用上開行動電話通話之人均未曾提及「小
    胖」其人，且門號0000000000號行動電話又係在
    被告上址住處房內扣得，此為被告所不否認，顯見前述通訊
    監察錄得之對話內容，係出於被告之口無訛。而被告、證人
    曾信翔及李裕進又始終無法陳明「小胖」之真實身分，顯見
    證人曾信翔及李裕進於原審審理時所為此部分證言，係事後
    迴護被告之詞。被告上訴後，另聲請訊問證人甲○○，該證
    人嗣於本院雖結稱：93年11月17日在乙○○房間查獲之毒品
    係「小胖」的，不知「小胖」全名，因他每天都到乙○○家
    ，伊有看過毒品，所以知道他的云云，若其所證非虛，被告
    焉有不知「小胖」真實身分之理？是證人甲○○之證述，亦
    係事後迴護之詞，而難採信。被告所辯監聽錄得使用該電話
    之人並非伊本人，伊並無販賣毒品云云，應屬事後卸責之詞
    ，均不足採。
 (三) 至被告另否認扣案之物為其所有，並辯稱：安非他命係「小
    胖」在查獲前一晚放在伊住處房間床上，電子秤係之前借住
    伊上址住處之友人李裕進所遺留，夾鏈袋則係伊胞妹劉秀卿
    之前賣耳飾剩餘之包裝袋云云，惟查：
  1.扣案之安非他命十一包均係在被告上址住處房內起獲，已如
    前述，且證人李裕進證稱並未見過「小胖」在被告住處施用
    安非他命等情（見原審九十五年六月二十七日審判筆錄第一
    六頁），被告又始終無法供述該等毒品來源「小胖」之真實
    身分以供查證，則其所辯安非他命係「小胖」所有乙節，是
    否屬實，即非無疑。況民眾認知持有毒品係違法行為，非可
    公然為之，且政府向來查禁森嚴，被告既不知其所稱「小胖
    」之姓名及住所，焉有任令「小胖」將安非他命置於其住處
    房內之理，且「小胖」竟將價值不斐之安非他命十一包留置
    於被告住處，顯與常情相違，足徵該等安非他命應屬被告所
    有，被告所辯尚不足採。
  2.又證人李裕進雖證稱：扣案之電子秤係蘇三奇所有，蘇三奇
    向伊借二千元，以電子秤作抵押，伊之前暫居被告住處，而
    將電子秤放在該處云云（見原審九十五年六月二十七日審判
    筆錄第一一至一二頁），然扣案之電子秤係在被告上址住處
    房內起獲，已如前述，而證人李裕進搬離被告住處後，復未
    攜走該電子秤，且其始終無法陳明蘇三奇之職業及聯絡方式
    ，所證亦與常理不符，自難採信。
  3.至證人劉秀卿於原審審理時證稱：伊於九十三年間從事賣銀
    飾品之工作，飾品係以夾鏈袋包裝，伊平日將夾鏈袋放在伊
    上班的地方即西門町，此外，並無放置在其他處所，本案搜
    索當時，伊也不住在上址被告住處等語明確（見原審九十五
    年七月十一日審判筆錄第三至四頁），益證被告所辯扣案之
    夾鏈袋係伊胞妹所有云云，顯屬無據，該等夾鏈袋既係在被
    告上址住處房內所查扣，自堪認屬被告所有。
 (四) 再查被告並無施用毒品之前科（見卷附之臺灣高等法院被告
    前案紀錄表），於前揭時、地為警查獲所採集之尿液經送鑑
    定結果，亦呈安非他命陰性反應，此有卷附臺灣尖端先進生
    技醫藥股份有限公司濫用藥物檢驗報告可稽（見偵卷第一二
    一頁），被告既自承並無施用毒品之惡習，竟持有安非他命
    十一包（經本院送鑑結果，確係甲基安非他命無訛，合計淨
    重3.78公克，空包裝總重2.25公克，有法務部調查局96.1.
    18調科壹字第09600028500號鑑定書附本院卷可考)、夾鏈袋
    二十八只及電子磅秤一台，顯非供己施用毒品之用，足認其
    應有販賣安非他命之犯行至明。又被告雖矢口否認販賣安非
    他命，致法院無從得知其購入安非他命之確實價格。且販賣
    安非他命係屬違法行為，非可公然為之，又無論瓶裝或紙包
    之安非他命，均可任意分裝增減其份量，而每次買賣之價量
    ，亦隨時依雙方關係之深淺、當時之資力、需求程度及對行
    情之認知等因素，機動調整，故販賣之利得，除經被告坦承
    犯行，或價量俱臻明確外，委難查得實情。然政府對毒品非
    法交易向來查禁森嚴，重罰而不寬貸，此應為智慮健全之成
    年人所得知悉，且安非他命價格昂貴，取得不易，凡為販賣
    者，苟非有利可圖，應無甘冒遭查緝法辦施以重刑之風險而
    平白無故為他人取得安非他命之理。是被告販賣安非他命與
    曾信翔並從中賺取買賣價差牟利之意圖及事實，亦堪認定。
  (五)綜上所述，本件事證明確，被告於前揭時、地以一千元之價
    格，販賣安非他命與曾信翔一次之犯行，洵堪認定，應予依
    法論科。
三、按安非他命係毒品危害防制條例第二條第二項第二款所列之
    第二級毒品。核被告所為，係犯毒品危害防制條例第四條第
    二項之販賣第二級毒品罪。
四、原審認事證明確，適用上開規定，並審酌被告年輕識淺，不
    思以正途取財，竟販賣第二級毒品牟利，戕害他人身心健康
    ，犯後復否認犯行，不思悔改，惟本案販賣毒品對象單一、
    數量非鉅，犯罪所得不多等一切情狀，量處有期徒刑7年6月
    。復敘明扣案之安非他命十一包係屬查獲之第二級毒品，應
    依毒品危害防制條例第十八條第一項前段沒收銷燬之；包裹
    安非他命之外包裝十一只（總重一點一公克，有防止毒品裸
    露、逸出及潮濕之功能，並便於攜帶販賣，既得與毒品分別
    鑑秤其重量，與毒品即無難以析離而無法個別宣告沒收之情
    事）、電子秤一台、夾鏈袋二十八只及被告聯絡販賣毒品所
    用之ＮＯＫＩＡ廠牌行動電話一具（不含門號000000
    0000號ＳＩＭ卡），皆屬被告所有、供販賣毒品所用之
    物，均應依同條例第十九條第一項沒收之。至被告販賣安非
    他命所得一千元，依同條例第十九條第一項宣告沒收，如全
    部或一部不能沒收時，以其財產抵償之。另門號00000
    00000號ＳＩＭ卡乃使用者即被告向電信業者申請租用
    而僅取得其使用權，並非申請使用者即被告所有，尚不得宣
    告沒收（最高法院九十二年度臺上字第六八三六號判決意旨
    參照），帳冊一本及ＰＡＮＡＳＯＮＩＣ廠牌行動電話ㄧ具
    （含門號0000000000號ＳＩＭ卡ㄧ枚），又無證
    據證明係供犯罪所用或犯罪預備之物，或因犯罪所得之物，
    均不為沒收之諭知。已於判決理由詳予論述，經核認事用法
    及量刑均無不合。被告提起上訴，仍否認犯罪，為無理由，
    應予駁回。
五、公訴意旨另以：被告基於販賣第二級毒品之概括犯意，自九
    十三年九月三日起至不詳日期止，連續多次在臺北市○○區
    ○○路二段一帶，以每小包新臺幣五百元至一千元不等之價
    格，販賣第二級毒品安非他命與曾信翔、甲○○及真實姓名
    年籍不詳綽號「阿賢」之人數次，因認被告此部分所為亦涉
    犯毒品危害防制條例第四條第二項之販賣第二級毒品罪嫌云
    云。惟查：
  (一)關於曾信翔部分：
  1.除前述曾信翔於九十三年九月四日一時二十二分四十五秒撥
    打門號0000000000號行動電話向被告購買安非他
    命一次外，證人曾信翔於警詢、偵查及原審審理時均未證述
    尚有向被告購買安非他命數次之行為。
  2.又在被告住處扣案之帳冊一本，雖載有「嗶啵2500」等字樣
    （見偵卷第四０頁），而該帳冊係被告所記載，且「嗶啵」
    係曾信翔之綽號等情，亦為被告所不否認，然被告辯稱：帳
    冊係他人積欠伊款項之記錄等語，且依該帳冊之記載內容以
    觀，並無隻言片語提及「毒品」之營利收入，實無從據以認
    定該等記載與販賣毒品有何關連，自難以該帳冊作為認定被
    告有連續販賣毒品與曾信翔牟利之依據。
  3.至公訴人雖以曾信翔所持用之門號0000000000號
    行動電話與被告所持用之門號0000000000號行動
    電話，於九十三年九月三日至五日之通訊監察譯文，為其論
    據，然依卷附九十三年九月三日零時二十分二十八秒、零時
    二十六分三十二秒、二十二時四十八分五十九秒、九月四日
    三時五十四分十六秒、十五時五十七分四十四秒、九月五日
    ㄧ時十三分十秒、一時五十五分三十七秒、四時四十二分三
    十ㄧ秒、二十時三十三分三十五秒、二十時三十四分五十四
    秒、二十三時四十分二十秒之通訊監察譯文以觀（見原審九
    十五年六月二十七日審判筆錄第二一至三四頁），充其量僅
    足證明曾信翔與被告間有聯絡取貨及交付金錢之舉，尚難認
    定係聯絡買賣毒品事宜。且公訴人就被告連續販賣毒品與曾
    信翔之時間、地點、次數、手段、買入或賣出數量、金額及
    營利若干等細節，均未具體指明，復查無積極證據足認被告
    確有連續多次販賣毒品與曾信翔之犯行，公訴人此部分所指
    ，自屬無據。
  (二)關於甲○○部分：
   1. 證人甲○○於本院結稱：沒有向被告購買安非他命（見本
      院96年3月8日審判筆錄第5頁）。
   2. 公訴人雖指：依前述曾信翔與被告之行動電話於九十三年
      九月三日零時二十六分三十二秒、九月五日ㄧ時十三分十
      秒之通訊監察譯文，足見被告有販賣安非他命與綽號「Ｍ
      ＡＲＣＨ」之甲○○乙節，查被告固不否認「ＭＡＲＣＨ
      」係甲○○之綽號，惟依卷附通訊監察錄得之通話內容以
      觀（見原審九十五年六月二十七日審判筆錄第二二至二五
      頁、第二八至二九頁），或係被告與曾信翔談論曾信翔與
      甲○○間之糾葛，或係甲○○代被告接聽曾信翔之來電，
      難認被告有販賣毒品與甲○○之犯行。公訴人謂被告販賣
      毒品與甲○○，亦非有據。
  (三)關於綽號「阿賢」部分：
  1.公訴人以九十三年九月三日零時十三分五秒監聽錄得曾信翔
    所持用之門號0000000000號行動電話撥打被告所
    持用之門號0000000000號行動電話之通話（均以
    閩南語發音）內容如下（見原審九十五年六月二十七日審判
    筆錄第二一頁）：
    Ａ（即前述曾信翔之行動電話門號）：喂，阿和喔。
    Ｂ（即前述被告之行動電話門號）：嗯。
    Ａ：我現在幫你處理一包，有人要。
    Ｂ：多少？
    Ａ：一千。
    Ｂ：誰要的？
    Ａ：賢ㄟ。
    Ｂ：你不要跟人家說我這邊有。
    Ａ：不會啦，我不會跟人家說。
    Ｂ：不然你過來來拿。
    Ａ：我現在在樓下。
    Ｂ：那你上來。
    Ａ：好。
  2.惟查證人曾信翔於警詢、偵查及原審審理時，均未證述其有
    代綽號「阿賢」或「賢ㄟ」之人向被告購買安非他命，或被
    告有販賣安非他命與綽號「阿賢」或「賢ㄟ」之人等情，且
    前開通話內容僅能證明曾信翔向被告表示願為被告處理一包
    物品，就交易之客體、對象（即「阿賢」或「賢ㄟ」之真實
    姓名年籍）、時間、地點、次數、金額、數量及營利若干等
    細節，均有未明，公訴人又不能提出其他證據證明被告確有
    販賣毒品與「阿賢」或「賢ㄟ」之犯行，自難遽為不利於被
    告之認定。
  (四)末查被告固於九十三年十一月十七日為警查扣安非他命十一
    包、電子磅秤一台及夾鏈袋二十八只等物，惟依卷存證據，
    仍不足以證明被告除前述九十三年九月四日販賣毒品與曾信
    翔一次外，尚有連續多次販賣毒品之犯行，自不得逕以連續
    犯論處。此外，復查無其他積極證據足資證明被告有此部分
    販賣第二級毒品犯行，本件不能證明被告有連續販賣毒品罪
    行，惟公訴意旨認此部分與本案經論罪之販賣第二級毒品部
    分，有連續犯之裁判上一罪關係，爰不另為無罪之諭知。
據上論斷，應依刑事訴訟法第368條，判決如主文。
本案經檢察官賴俊雄到庭執行職務。
中　　華　　民　　國　　96　　年　　3　　月　　22　　日
　　　　　　　　　刑事第十六庭  審判長法　官  葉騰瑞
　　　　　　　　　　　　　　　　　　  法　官  莊明彰
　　　　　　　　　　　　　　　　　　  法　官  吳鴻章
以上正本證明與原本無異。
如不服本判決，應於收受送達後十日內向本院提出上訴書狀，其
未敘述上訴之理由者並得於提起上訴後十日內向本院補提理由書
（均須按他造當事人之人數附繕本）。
                                      書記官  魏淑娟
中　　華　　民　　國　　96　　年　　3　月　　　22　　日
附錄：本案論罪科刑法條全文
毒品危害防制條例第4條
製造、運輸、販賣第一級毒品者，處死刑或無期徒刑；處無期徒
刑者，得併科新臺幣 1 千萬元以下罰金。
製造、運輸、販賣第二級毒品者，處無期徒刑或 7 年以上有期徒
刑，得併科新臺幣 7 百萬元以下罰金。
製造、運輸、販賣第三級毒品者，處 5 年以上有期徒刑，得併科
新臺幣 5 百萬元以下罰金。
製造、運輸、販賣第四級毒品者，處 3 年以上 10 年以下有期徒
刑，得併科新臺幣 3 百萬元以下罰金。
製造、運輸、販賣專供製造或施用毒品之器具者，處 1 年以上 7
年以下有期徒刑，得併科新臺幣 1 百萬元以下罰金。
前五項之未遂犯罰之。
